【裁判字號】    89,訴,237
【裁判日期】    890503
【裁判案由】    違反藥事法
【裁判全文】
臺灣桃園地方法院刑事判決                          八十九年度訴字第二三七號
    公  訴  人  臺灣桃園地方法院檢察署檢察官
    被      告  甲○○
右列被告因違反藥事法案件，經檢察官提起公訴（八十八年度偵字第一六六四六號）
，本院判決如左：
    主  文
甲○○輸入禁藥，累犯，處有期徒刑肆月。
    事  實
一、甲○○曾有竊盜及偽造文書等前科，於民國（下同）八十三年間因竊盜案件及偽
    造文書案件，經臺灣高等法院裁定應執行有期徒刑二年八月，並應於刑之執行前
    ，令入勞動場所強制工作三年確定，並自八十五年一月二十七日起執行強制工作
    ，嗣於八十六年十一月十四日經臺灣台北地方法院裁定免其刑之執行，又所處強
    制工作處分免予繼續執行，仍不知悔改，明知ＰＨＥＮＴＥＲＭＩＮＥ為安非他
    命類藥品屬於藥事法第二十二條第一款之禁藥，為禁止使用之藥品，業經行政院
    衛生署於六十九年十二月八日以衛署藥字第三０一一二四號公告在案，竟因在國
    內無法購得，即基於輸入禁藥之犯意，利用其在泰國之旅行社任職，經常往來臺
    灣與泰國間之便，在泰國購入含有ＰＨＥＮＴＥＲＭＩＮＥ安非他命類成份，外
    觀呈藍白膠囊狀之減肥藥後，於八十八年五月二十日，未經核准即擅自從泰國輸
    入上開禁藥，將之藏置於行李中，嗣其搭乘班機由中正國際機場攜帶上開禁藥入
    境，於同年月日晚上九時四十分許，在通關時經財政部臺北關稅局稽查人員檢查
    行李時當場查獲。
二、案經財政部臺北關稅局移送臺灣桃園地方法院檢察署檢察官偵查起訴。
    理  由
一、訊據被告甲○○固不否認有於上開時、地未經核准擅自由泰國輸入扣案藍白膠囊
    禁藥之事實，惟矢口否認上開犯行，辯稱：其係受友人之託，由泰國攜帶回國，
    不知所攜之減肥藥品係屬禁藥云云。然查：被告於上開時、地由泰國輸入扣案藍
    白膠囊之禁藥，將之藏置於行李中，嗣其搭乘班機由中正國際機場攜帶前開禁藥
    入境，於通關時經財政部臺北關稅局稽查人員檢查行李時當場查獲等情，業經被
    告於財政部台北關稅局訊問時、偵查中及本院審理時供承在卷（偵查卷第四頁至
    第七頁、第一八頁；本院卷第一七頁），且被告就其何以輸入如附表編號二至編
    號五所示藥品，先於偵查中供稱：「因為親戚託我於曼谷醫院購置：：：」、「
    綽號叫阿宏的叫我買」等語（偵查卷第一八頁背面、第一九頁），嗣於本院審理
    時改稱：「我在泰國他（意指證人田祖慧）打電話給我，要我去買：：：」、「
    （為何在偵查庭時說是阿宏要你買？）是阿宏叫我買，是田小姐要吃」等語（本
    院卷第二八頁背面、第二九頁），先後供述不一，翻異其詞，雖證人田祖慧於本
    院審理時亦附和被告證稱係其託被告購買減肥藥云云，然此顯係迴護被告之詞，
    殊難採信，參以被告明知扣案藍白膠囊狀之減肥藥雖得於泰國購買，然於臺灣地
    區並無法依正常管道取得，且國內媒體就減肥藥之含有安非他命及類安非他命之
    禁藥成分多所報導，被告任職於泰國旅行社，專門負責臺灣旅行團之行程，頻繁
    往來於泰國與臺灣之間，就其所輸入無法於臺灣合法購得之扣案藍白膠囊減肥藥
    ，為國內公告禁止使用之藥品，實難諉為不知，而扣案藍白膠囊之減肥藥，經送
    行政院衛生署藥物食品檢驗局鑑驗結果，確係含有ＰＨＥＮＴＥＲＭＩＮＥ之安
    非他命類成份，經行政院衛生署於六十九年十二月八日以衛署藥字第三０一一二
    四號公告禁止使用之藥品，為藥事法第二十二條第一款之禁藥，此有行政院衛生
    署八十八年八月二十四日衛署藥字第八八０五五八七六號函、行政院衛生署食品
    檢驗局八十八年八月二十日藥檢壹字第八八一二一四一號函及函附之檢驗成績書
    各一份附卷可稽（偵查卷第八頁至第一二頁），被告上開所辯，顯係臨訟杜撰卸
    責之詞，不足採信，此外，並有中華民國入境旅客申報單、臺北關稅局扣押貨物
    、運輸工具收據及搜索筆錄、臺北關稅局偵訊談話筆錄各一份在卷足憑（偵查卷
    第二頁至第七頁），事證明確，被告犯行洵堪認定。
二、核被告所為，係犯藥事法第八十二條第一項之輸入禁藥罪。被告曾有竊盜及偽造
    文書等前科，於八十三年間因竊盜案件及偽造文書案件，經臺灣高等法院裁定應
    執行有期徒刑二年八月，並應於刑之執行前，令入勞動場所強制工作三年確定，
    並自八十五年一月二十七日起執行強制工作，嗣於八十六年十一月十四日經臺灣
    台北地方法院裁定免其刑之執行，又所處強制工作處分免予繼續執行，此有臺灣
    高等法院被告全國前案記錄表、臺灣台北地方法院八十六年度聲字第一四四０號
    裁定、臺灣台北地方法院檢察署檢察官八十五年執更字第０００六四五號執行竊
    盜贓物犯保安處分指揮書各一份附於本院卷及臺灣桃園地方法院檢察署刑案資料
    查註記錄表一份附於偵查卷可按，其依竊盜犯贓物犯保安處分條例第五條第一項
    、第六條規定免其刑之執行，於受強制工作一部之執行而免予繼續執行後，五年
    以內故意再犯本件有期徒刑以上之罪，應依同條例第七條規定，以累犯論，並應
    依刑法第四十七條規定，加重其刑。爰審酌被告犯罪之動機、目的、輸入禁藥之
    數量非鉅、所生損害及犯後坦承部分事實，非全然不知悔改之態度等一切情狀，
    量處如主文所示之刑。
三、扣案含有ＰＨＥＮＴＥＲＭＩＮＥ成份，外觀成藍白膠囊狀之禁藥毛重一百五十
    六公克，業經財政部臺北關稅局為沒入之處分，此有財政部台北關稅局八十九年
    三月二十七日北普法字第八九一０一九五二號函及函附之台北關稅局八九乙字第
    ０四四五號處分書、緝私報告表各一份在卷可佐（本院卷第二一頁至第二五頁）
    ，爰不另宣告沒收，附此敘明。
據上論斷，應依刑事訴訟法第二百九十九條第一項前段，藥事法第八十二條第一項，
刑法第十一條前段、第四十七條，判決如主文。
本案經檢察官張尹敏到庭執行職務。
中      華      民      國    八十九    年      五      月      三      日
    臺灣桃園地方法院刑事第五庭
                                  法  官
如不服本判決，應於判決送達後十日內向本院提出上訴狀。
附錄本案論罪科刑法條全文：
第八十二條：製造或輸入偽藥或禁藥者，處七年以下有期徒刑，得併科新臺幣十五萬
            元以下罰金。
            犯前項之罪，因而致人於死者，處無期徒刑或七年以上有期徒刑，致重
            傷者，處三年以上十年以下有期徒刑。第一項之未遂犯罰之。


司法院資訊處製作；財團法人民間司法改革基金會備份。
